臺灣屏東地方法院刑事判決　　　　　　　　　　　　　九十一年度易緝字第四九號
　　公　訴　人　臺灣屏東地方法院檢察署檢察官
　　被　　　告　甲○○○
右列被告因竊盜案件，經檢察官提起公訴（九十年度偵緝字第一七一號），本院判決
如左：
    主  文
甲○○○竊盜，處罰金伍仟元，如易服勞役，以參佰元折算壹日。
    事  實
緣甲○○○與乙○○間洽妥按摩之交易，於民國九十年五月十四日下午時分，二人同
至甲○○○所承租之屏東縣屏東市○○路「萬國旅社」一○二號房內，當日下午三時
四十分許，甲○○○見乙○○入浴，意圖為自己不法之所有，趁機竊取乙○○所脫下
長褲內之現金新臺幣（下同）二千元，得手後藏置在己有之皮包內，然旋為乙○○發
覺而報警查獲，並扣得贓款二千元。
    理  由
一、訊據被告甲○○○矢口否認竊盜犯行，辯稱：乙○○酒後未經伊同意即闖入伊房
    間說要洗澡與按摩，後來伊同意以二千元之代價為他按摩，伊未動他的褲子，是
    乙○○與伊仇人串通要陷害伊云云。惟查：右揭事實，業據告訴人乙○○指述歷
    歷，並有贓款二千元扣案足憑，告訴人與被告素不相識，更無嫌怨，諒無誣攀之
    理。其次，關於案發當時被告皮包內計有現款二千零七十元之由來，被告先後於
    警、偵訊時供述迥異，一以係友人所交付，一以係自行提領花用之餘款，所辯已
    然不實。再者，告訴人乃因與被告間之按摩交易而進入被告所承租之「萬國旅社
    」一○二號房內，經告訴人供陳綦詳，訊據被告亦不否認與告訴人間有按摩交易
    之合意，復核與證人即該旅社負責人張羅秀鳳證述之情節相符，堪信屬實。詎被
    告信口妄言告訴人無故侵入其房間並陷構伊入罪云云，不唯與情理相違，亦可見
    此乃其卸責之飾詞。本件事證明確，犯行洵堪認定，應予依法論科。
二、核被告所為，係犯刑法第三百二十條第一項之竊盜罪。本院認本件係應處罰金之
    案件，被告經合法傳喚無正當理由不到庭，爰不待其陳述，審酌其素行，犯罪之
    動機、目的、手段、所得財物數額及犯後態度等一切情狀，逕行判決量處如主文
    所示之刑，並諭知易服勞役之折算標準，以資儆懲。
據上論斷，應依刑事訴訟法第二百九十九條第一項前段、第三百零六條，刑法第三百
二十條第一項、第四十二條第二項，罰金罰鍰提高標準條例第一條前段、第二條，判
決如主文。
中      華      民      國      九十一      年    六    月    二十七    日
                                      臺灣屏東地方法院刑事第三庭
                                          法  官  蔡憲德
右正本證明與原本無異。
如不服本判決應於收受本判決後送達後十日內向本院提出上訴書狀，其未敘述上訴理
由者，並得於提起上訴後十日內向本院補提理由書狀（均須按他造當事人之人數附繕
本 ）「切勿逕送上級法院」
                                          書記官  林鴻仁
中      華      民      國      九十一      年    六    月    二十七    日
附錄本案論罪科刑法條
刑法第三百二十條第一項：
意圖為自己或第三人不法之所有，而竊取他人之動產者，為竊盜罪，處五年以下有期
徒刑、拘役或五百元以下罰金。
